【裁判字號】    97,交聲,62
【裁判日期】    970508
【裁判案由】    交管條例聲異
【裁判全文】
臺灣板橋地方法院交通事件裁定          97年度交聲字第62號
原處分機關  交通部公路總局臺北區監理所
異  議  人
即受處分人  甲○○
上列受處分人因違反道路交通管理處罰條例案件，對於交通部公
路總局臺北區監理所於中華民國九十六年十二月十八日以北監營
裁字裁四０－ＡＥＷ二八三三一五號違反道路交通管理事件裁決
書所為之裁決處分（原舉發案號：臺北市政府警察局九十六年十
月二十三日北市警交字第ＡＥＷ－二八三三一五號）不服，聲明
異議，本院裁定如下：
    主  文
異議駁回。
    理  由
一、原處分意旨略以：異議人即受處分人甲○○於民國九十六年
    十月二十三日八時三十二分許，駕駛車號四五五－ＭＭ號營
    業遊覽大客車，在臺北市○○路三一八號前，因「汽車駕駛
    人於行駛道路時使用手持式行動電話通話」之違規事實，經
    警當場攔停掣單舉發，嗣異議人依法申訴，經交通部公路總
    局台北區監理所認舉發無誤，而於九十六年十二月十八日以
    北監營裁字裁四０－ＡＥＷ二八三三一五號裁決書，依道路
    交通管理處罰條例第三十一條之一第一項之規定，裁處罰鍰
    新臺幣（下同）三千元。
二、異議意旨則略以：伊當時是在上開地點停等紅燈時接聽行動
    電話，綠燈亮時即掛斷以便開車，並非在行駛中；且經伊申
    訴，原舉發機關以內政部警政署訂定駕車使用手持式行動電
    話執法要領第四條第三項第三款規定，而認等紅燈仍屬行駛
    中，惟該要領並未於處罰條例中規定，為此聲明異議，請求
    撤銷原處分云云。
三、按汽車駕駛人於行駛道路時，使用手持式行動電話進行撥接
    或通話者，處新臺幣三千元罰鍰，道路交通管理處罰條例第
    三十一條之一第一項定有明文。又按，道路交通管理處罰條
    例第三十條之一第一項規定禁止汽車駕駛人於行駛道路時，
    使用手持式行動電話進行撥接或通話之立法目的，在於避免
    駕駛人行駛道路時，因使用手持式行動電話而疏於注意車前
    及行人之狀況，無法隨時採取必要之安全措施，而導致行車
    危險；且車輛在車道上行駛，縱遇紅燈停等，仍屬行駛於道
    路狀況中，仍應注意車前狀況及號誌轉換之情形，並隨時採
    取必要之安全措施，非謂於紅燈停等期間即得以使用手持式
    行動電話，如此始能貫徹確保交通安全及避免交通事故的發
    生之立法目的。
四、經查，本件異議人固不否認於前揭時、地，駕駛上開車輛行
    經臺北巿瑞光路，在停等紅燈時，有接聽行動電話之事實，
    惟仍以前開情詞置辯。然異議人當時既駕駛車輛停等紅燈，
    並非係將車輛熄火停於路旁而處於不立即行駛之狀態，依前
    揭說明，仍屬駕駛車輛行駛於道路上之情形，揆諸首開規定
    ，異議人於停等紅燈時自不得使用手持式行動電話進行撥接
    或通話。是異議人辯稱舉發當時並不是在行駛中云云，洵非
    足採。又本件異議人雖另以內政部警政署所訂定之駕車使用
    手持式行動電話執法要領並未規定於道路交通管理處罰條例
    中而認該要領不應適用云云，惟依前揭說明，停等紅燈仍屬
    於駕駛車輛行駛於道路上之情形，與該要點無涉，附此敘明
    。
五、綜上所述，異議人確有駕駛車輛行駛道路時，使用手持式行
    動電話進行通話之違規行為，洵堪認定。從而，原處分機關
    依前揭道路交通管理處罰條例第三十一條一第一項規定，對
    異議人裁處罰鍰三千元，並無違誤，應予維持，是本件聲明
    異議為無理由，應予駁回。
據上論斷，應依道路交通案件處理辦法第十九條，裁定如主文。
中    華    民    國    97    年    5     月    8     日
                  交通法庭  法  官  王士珮
以上正本證明與原本無異。
如不服本裁定應於送達後五日內向本院提出抗告狀
                            書記官  郭晉良
中    華    民    國    97    年    5     月    8     日


司法院資訊處製作；財團法人民間司法改革基金會備份。
